Inventaris van het archief van de Nederlandse diplomatieke vertegenwoordiging in Japan (Tokio), 1946-1954
Nationaal Archief, Den Haag
- NEDERLANDSE MILITAIRE MISSIE (1945) 1946-1952, A
  - STUKKEN BETREFFENDE BIJZONDERE ONDERWERPEN, A.2
    - ECONOMISCHE AANGELEGENHEDEN (FINANCIËN, VERKEER, JAARBEURZEN), A.2.4
      - Japan
        - Dag en maandrapporten van de economische afdeling van de Nederlandse missie in Tokio, 1949-1951; 381; 1 pak
        - Stukken betreffende de Japanse deelname aan technische overeenkomsten en conferenties, 1950-1951; 382; 1 omslag
        - Rapport van de handelsraad voor Indonesië te Tokio over de Japanse industrie na de Tweede Wereldoorlog (met name beleggingsmogelijkheden voor het buitenland), [1949]. Afschrift; 383; 1 omslag
      - Handelsverkeer
        - Stukken betreffende het goederenverkeer tussen Japan en Nederland, 1946-1951; 384; 1 omslag
        - Stukken betreffende diverse Japanse binnenlandse industrieën en producten, 1946-1952; 385; 1 omslag
        - Stukken betreffende het Japanse visserijwezen, 1946-1952; 386; 1 omslag
        - Stukken betreffende het herstel en heropening van de particuliere handel in Japan, 1947-1949; 387; 1 omslag
        - Stukken betreffende olie- en bauxietleveringen van Nederlands-Indië/Indonesië aan Japan, 1947-1951; 388; 1 omslag
        - Stukken betreffende de Japanse buitenlandse handel in het algemeen, 1947-1951; 389; 1 omslag
        - Stukken betreffende handelsbesprekingen en overeenkomsten tussen Nederland/Indonesië en Japan, 1947-1952; 390; 1 omslag
        - Stukken betreffende de handel tussen Japan en communistisch China, Indonesië, Korea, Philippijnen, U.S.S.R. en Groot-Brittannië, 1948-1952; 391; 1 omslag
        - Stukken betreffende de Japanse rijstproductie, 1949-1952; 392; 1 omslag
    - JURIDISCHE AANGELEGENHEDEN, A.2.5
      - Nationaliteit
        - Verklaringen inzake de Nederlandse nationaliteit en behoud Nederlanderschap, 1946-1950; 393; 1 omslag
      - Paspoorten
        - Stukken betreffende deportatie uit Nederland van de Japanner Yuasa Yoshiro, 1949-1950; 394; 1 omslag
      - Immigratie
        - Stukken betreffende de repatriatie van Duitsers uit o.a. Japan naar Nederlands-Indië, 1946-1947; 395; 1 omslag
        - Stukken betreffende de repatriatie van in Japan verblijvende Nederlanders en Indonesiërs, 1946-1951; 396; 1 omslag
        - Stukken betreffende de terugkeer van Japanners (geboren in Nederlands-Indië) naar Nederlands-Indië, 1946-1948; 397; 1 omslag
        - Stukken betreffende de repatriatie van Japanners en Nederlanders naar Japan, 1947-1952; 398; 1 omslag
      - Rechtswetenschappen
        - Stukken betreffende de nalatenschap van generaal J.C. Pabst, voormalig Nederlands gezant te Tokio, 1946-1949; 399; 1 omslag
        - Stukken betreffende de Japanse huwelijkswetgeving, met name huwelijken van Japanse onderdanen met buitenlanders, 1946-1950; 400; 1 omslag
        - Stukken betreffende vonnissen van het Internationaal Militair Tribunaal te Tokio, 1946-1951; 401; 1 omslag
        - Stukken betreffende het rechtsherstel voor de Nederlandse mevrouw M.Th. Brandenburg-Geyssens (geen vijandelijk onderdaan), 1947-1949; 402; 1 omslag
        - Missive inzake de geldende jurisdictie voor Indonesiërs in Japan, met bijlagen, 1950; 403; 1 stuk
        - Stukken betreffende de uitbreiding van de bevoegdheden van de Japanse rechtbanken, 1950-1952; 404; 1 omslag
      - Maatschappelijk hulpbetoon
        - Stukken betreffende de hulp van het Nederlands-Indische Rode Kruis voor Nederlanders in Japan, 1946-1948; 405; 1 omslag
        - Stukken betreffende pensioenen van Nederlanders woonachtig in Japan, 1946-1949; 406; 1 omslag
    - CULTURELE EN SOCIALE AANGELEGENHEDEN, A.2.6
      - Stukken betreffende het archeologisch instituut van Japan, 1948-1950; 407; 1 omslag
      - Stukken betreffende onderhoud aan het graf van Gysbert Hemmy (overleden 1798) te Kakegawa, 1950-1951; 408; 1 omslag
      - Stukken betreffende de verplaatsing van de buitenlandse begraafplaats te Kobe, 1952; 409; 1 omslag
    - MILITAIRE AANGELEGENHEDEN, A.2.7
      - Nederland
        - Stukken betreffende de eventuele Nederlandse deelname aan de bezetting van Japan, 1946; 410; 1 omslag
        - Stukken betreffende oorlogsgraven in Japan van vermiste Nederlandse krijgsgevangenen, 1946-1948; 411; 1 omslag
        - Stukken betreffende een kaartsysteem van de Zweedse legatie in Tokio inzake Nederlandse krijgsgevangenen en geïnterneerden in Japan, 1946-1948; 412; 1 omslag
      - Japan
        - Stukken betreffende repatriatie van Japanse krijgsgevangenen uit Nederlands-Indië en de Sovjet-Unie, 1946-1949; 413; 1 omslag
        - Stukken betreffende de omvang van de bezettingstroepen in Japan, 1948-1951; 414; 1 omslag
      - Militaire inlichtingen
        - Stukken betreffende de Japanse militaire operaties ter bezetting van Nederlands-Indië, 1946-1948; 415; 1 omslag
        - Stukken betreffende de reis van de Amerikaanse generaal Willoughby naar o.a. Nederlands-Indië, 1949; 416; 1 omslag
- AMBASSADE (1946) 1952-1954 (1956), B
  - STUKKEN VAN ALGEMENE AARD, B.1
    - Agenda's, 1951-1954; 417-419; 3 delen
      - 1951 dec 15 - 1952 dec 1, 417
      - 1952 dec 1 - 1953 nov 4, 418
      - 1953 nov 4 - 1954 nov 17, 419
  - STUKKEN BETREFFENDE BIJZONDERE ONDERWERPEN, B.2
    - "ALGEMEEN", B.2.1
      - Stukken betreffende dienstreizen van de Nederlandse ambassadeur naar Nagasaki, 1952, 1954; 420; 1 omslag
    - ORGANISME, B.2.2
      - Posten
        - Stukken betreffende het Nederlandse consulaat-generaal te Kobe, 1946-1953; 421; 1 omslag
        - Stukken betreffende het Nederlandse consulaat te Yokohama, 1948-1954; 422; 1 omslag
        - Stukken betreffende de verheffing van de Nederlandse missie tot ambassade, 1951-1952; 423; 1 omslag
        - Stukken betreffende de consulaire afdeling van de Nederlandse ambassade te Tokio, 1951-1954; 424; 1 omslag
      - Gebouwen
        - Stukken betreffende de bouw van de Nederlandse ambassadegebouwen in Tokio, 1952; 425; 1 omslag
      - Personeel
        - Stukken betreffende de personele bezetting van de ambassade te Tokio, 1950-1954; 426; 1 omslag
        - Stukken betreffende het personeel van de Nederlandse (militaire) missie en ambassade te Japan, 1946-1956; 427-428; 1 pak, 1 omslag
          - A - S, 427
            Openbaarheid beperkt tot 1 januari 2032
          - T - Z, 428
        - Stukken betreffende Nederlands ambtelijk personeel in Japan (missie en andere instellingen), 1946-1953; 429-433; 5 pakken
          - A - G, 429
          - H - K, 430
            Openbaarheid beperkt tot 1 januari 2029
          - L - Mo, 431
          - My - R, 432
          - S - Y, 433
        - Stukken betreffende de behuizing van Nederlands ambassadepersoneel in Tokio, 1952-1953; 434; 1 omslag
    - PROTOCOL, B.2.3
      - Koninklijk Huis
        - Stukken betreffende (o.a. de inhuldiging van) de Japanse kroonprins Akihito, 1952-1953; 435; 1 omslag
        - Stukken betreffende het Japanse keizerlijke hof, 1952-1954; 436; 1 omslag
      - Corps Diplomatique en Corps Consulaire
        - Stukken betreffende de overhandiging van de geloofsbrieven door de Nederlandse ambassadeur in Japan, 1951-1953; 437; 1 omslag
    - JURIDISCHE AANGELEGENHEDEN, B.2.4
      - Oorlogsrecht
        - Stukken betreffende de indiening van geallieerde schadeclaims bij de Japanse regering in het kader van de "Allied Powers Property Compensation Law", 1951-1953; 438; 1 omslag
        - Stukken betreffende de Yoshida-Stikker overeenkomst inzake Japanse compensatie voor Nederlandse burgergenterneerden in Nederlands-Indië ten tijde van de Japanse bezetting, 1951-1954; 439; 1 omslag
        - Stukken betreffende de overbrenging van stoffelijke overschotten uit de Tweede Wereldoorlog naar Japan, 1952-1953; 440; 1 omslag
        - Stukken betreffende de Japanse schadevergoeding voor de afgebrande Nederlandse legatiehuizen in Tokio, 1952-1955; 441; 1 omslag
        - Stukken betreffende de uitvoering van het Japanse vredesverdrag op het punt van de verkoop van Japanse bezittingen in het buitenland ten bate van ex-krijgsgevangenen, 1953-1954; 442; 1 omslag
        - Stukken betreffende de overbrenging naar het departement van het archief van de Nederlandse Restitutie en Reparatie delegatie in Tokio, 1953-1954; 443; 1 omslag
        - Stukken betreffende de overhandiging door de Japanse regering van de Nederlandse krijgsgevangenenarchieven uit de Tweede Wereldoorlog, 1953-1955; 444; 1 omslag
        - Stukken betreffende de overeenkomst inzake de regeling van de claimgeschillen tussen Nederland en Japan, 1953-1955; 445; 1 omslag
      - Diplomatiek en consulair recht
        - Stukken betreffende de bevoegdheden van de Nederlandse consulaire ambtenaren in Japan, 1946-1954; 446; 1 omslag
        - Stukken betreffende de registratie van Nederlanders in Japan, 1952; 447; 1 omslag
      - Staatsrecht
        - Kennisgevingen Nederlanderschap, 1947-1953; 448; 1 omslag
        - Stukken betreffende onderzoek naar de Nederlandse nationaliteit van diverse personen, 1949-1954; 449; 1 omslag
      - Strafrecht
        - Stukken betreffende gratieverlening aan Japanse oorlogsmisdadigers, 1952-1954; 450; 1 pak
        - Maandrapporten van het Japanse Ministerie van Buitenlandse Zaken over Japanse gevangenen en voorwaardelijk vrijgelaten veroordeeld door Nederlandse militaire rechtbanken, 1952-1955; 451; 1 pak
        - Stukken betreffende verzoeken tot strafvermindering en vrijlating van Japanse oorlogsmisdadigers, 1952-1956; 452; 1 pak
      - Huwelijks- en erfrecht
        - Stukken betreffende nalatenschappen van Nederlanders woonachtig in Japan, 1952-1953; 453; 1 omslag
          zie tevens invnr. 476
        - Stukken betreffende huwelijken van Nederlanders met Japanse vrouwen, 1954; 454; 1 omslag
    - AANGELEGENHEDEN VAN OPENBARE ORDE, ZEDELIJKHEID, GEZONDHEIDSZORG, VEILIGHEID, VOLKSHUISVESTING, LEEFMILIEU, B.2.5
      - Stukken betreffende repatriëring van vier Japanse soldaten uit Nieuw-Guinea die hier sedert de Tweede Wereldoorlog verbleven, 1954-1955; 455; 1 omslag
    - WATERSTAAT, VERKEER EN VERVOER, VERBINDINGEN EN ELEKTRONICA, B.2.6
      - Waterstaat
        - Verslag van de Nederlandse consul-generaal over de "International Port and Harbour Conference" te Kobe, 1952; 456; 1 omslag
        - Stukken betreffende Nederlandse civieltechnische (landaanwinning) experts werkzaam in Japan, 1953-1954; 457; 1 omslag
      - Scheepvaart
        - Stukken betreffende de Japanse berging van het Nederlandse vaartuig Oneda nabij de baai van Tokio, 1952-1953; 458; 1 omslag
        - Stukken betreffende de Japanse scheepvaart in het algemeen, 1952-1954; 459; 1 omslag
        - Stukken betreffende bergingsovereenkomsten van Japan met Indonesië, de Philippijnen en Vietnam, 1953-1954; 460; 1 omslag
      - Luchtvaart
        - Stukken betreffende de Nederlands-Japanse luchtvaartovereenkomst, 1952-1953; 461; 1 omslag
        - Stukken betreffende vluchten van internationale luchtvaartmaatschappijen op Japan, 1952-1953; 462; 1 omslag
    - ECONOMIE, MIGRATIE, ARBEID, B.2.7
      - Economie "algemeen"
        - Stukken betreffende de Japanse deelname aan het Colombo plan (economische ontwikkeling van Zuid-Oost Azië), 1952; 463; 1 omslag
        - Stukken betreffende internationale financiële hulpverlening aan Japan, 1952-1954; 464; 1 omslag
        - Stukken betreffende de Nederlandse Kamer van Koophandel in Japan, 1953-1954; 465; 1 omslag
      - Geld-, bank-, beurs- en kredietwezen
        - Stukken betreffende buitenlandse investeringen in Japan, 1951-1954; 466; 1 omslag
        - Stukken betreffende Japanse investeringen in Indonesië, 1953 en 1956; 467; 1 omslag
        - Stukken betreffende de herleving en vernieuwing van de Japans-Nederlandse overeenkomst inzake belastingvrijstelling, 1952-1954; 468; 1 omslag
      - Goederen
        - Stukken betreffende de handel van Japan met Indonesië, 1952-1954; 469; 1 omslag
        - Stukken betreffende de Japans-(communistisch) Chinese handel en met name het internationale vervoersembargo op communistisch China, 1952-1954; 470; 1 omslag
        - Stukken betreffende de internationale jaarbeurs te Osaka, 1953-1954; 471; 1 omslag
        - Stukken betreffende de herleving van het Nederlands-Japanse verdrag van vriendschap alsmede de uit 1912 daterende handelsscheepvaartovereenkomst, 1953-1955; 472; 1 omslag
      - Productie en consumptie
        - Stukken betreffende de reorganisatie van de grote Japanse ondernemingen (zogeheten "Zaibatsu"), 1952-1953; 473; 1 omslag
        - Stukken betreffende de Japanse conflicten met het buitenland over de parelvisserij, 1952-1954; 474; 1 omslag
      - Vak- en beroepsverenigingen
        - Stukken betreffende de activiteiten van de Japanse vakverenigingen, 1953; 475; 1 omslag
    - SOCIALE AANGELEGENHEDEN, B.2.8
      - Stukken betreffende het overlijden en de nalatenschappen van mevr. S. Lamarche-Machida, J. van der Ende en mevr. S. Hogenraad, 1950-1955; 476; 1 omslag
        zie tevens invnr. 453
    - CULTURELE AANGELEGENHEDEN, VOORLICHTING, B.2.9
      - Algemeen
        - Stukken betreffende de Japans-Nederlandse culturele aangelegenheden (o.a. tentoonstellingen), 1953-1954; 477; 1 omslag
        - Stukken betreffende de wederoprichting van de Japans-Nederlandse Vereniging, 1954; 478; 1 omslag
        - Stukken betreffende de restauratie van oude VOC pakhuizen te Decima, 1947-1954; 479; 1 omslag
          met tekeningen
        - Stukken betreffende buitenlandse (o.a. Nederlandse) oorlogsgraven in Japan, 1952-1954; 480; 1 omslag
        - Stukken betreffende de vredesherdenkingsdienst naar aanleiding van het bombarderen van Nagasaki met een atoombom, 1953-1954; 481; 1 omslag
      - Godsdiensten en geestelijke stromingen
        - Missive van de Nederlandse consul-generaal te Kobe over de nationale Shinto cultus in Japan met name de inwijdingsceremonie "Nanko San", met bijlage, 1952; 482; 1 stuk
      - Voorlichtingsmedia
        - Stukken betreffende de Vincent van Gogh tentoonstelling in Japan, 1952-1954; 483; 1 omslag
        - Stukken betreffende de tentoonstelling van Nederlandse grafische kunst in Nagaya, 1953-1954; 484; 1 omslag
    - STAATSKUNDE, LANDSVERDEDIGING, INTERNATIONALE ORGANISATIES, B.2.10
      - Binnenlandse staatskunde
        - Verslag van de Nederlandse consul-generaal te Kobe over zijn (beleefdheids)bezoeken aan de Japanse autoriteiten in Kobe en Osaka en de contacten met de pers aldaar, met bijlagen, 1952; 485; 1 omslag
        - Stukken betreffende de Japanse regering en het parlement, 1952-1954; 486; 1 omslag
        - Stukken betreffende de politieke situatie in Korea, 1952-1954; 487; 1 omslag
        - Stukken betreffende de binnenlandse politieke aangelegenheden in Japan in het algemeen, 1952-1954; 488; 1 omslag
        - Stukken betreffende Indonesië in de Japanse pers, 1953; 489; 1 omslag
      - Bilaterale betrekkingen
        - Stukken betreffende bilaterale betrekkingen van Japan met diverse landen, alsmede de Japanse buitenlandse politiek, 1952-1954; 490; 1 omslag
        - Stukken betreffende de ratificatie van de vredesverdragen met Japan door diverse landen, 1952-1954; 491; 1 omslag
      - Multilaterale betrekkingen
        - Stukken betreffende de eerste en tweede Aziatische conferentie voor Wereld-Federatie gehouden te Tokio en Hiroshima, 1952 en 1954; 492; 1 omslag
        - Stukken betreffende de 12e internationale conferentie van het "Institute of Pacific Relations" te Kyoto gehouden, 1954; 493; 1 omslag
      - Militaire verdediging
        - Stukken betreffende bezoeken van Nederlandse marineschepen aan Japanse havens alsmede Nederlandse marinevaartuigen in Koreaanse wateren, 1952-1954; 494; 1 omslag
        - Stukken betreffende het Korea conflict (o.a. Nederlandse deelname), 1952-1954; 495; 1 omslag
        - Stukken betreffende de Japanse defensie, 1952-1954; 496; 1 omslag
        - Stukken betreffende de status van en de overeenkomst inzake de in Japan verblijvende V.N. strijdkrachten, 1952-1955; 497; 1 omslag
        - Stukken betreffende incidenten waarbij Nederlandse V.N. militairen in Japan betrokken waren, 1952-1954; 498; 1 omslag
          Openbaarheid beperkt tot 1 januari 2030
      - Internationale verkeers- en vervoersorganisaties
        - Stukken betreffende de Japanse toetreding tot de "International Civil Aviation Organisation", 1952-1953; 499; 1 omslag
      - Internationale staatkundige en militaire organisaties
        - Stukken betreffende de Japanse toetreding tot de V.N., 1952-1954; 500; 1 omslag
- RESTITUTIE EN REPARATIE AFDELING VAN DE NEDERLANDSE (MILITAIRE) MISSIE 1946-1951, C
  - STUKKEN VAN ALGEMENE AARD, C.1
    - Agenda's, (1941) 1946-1950; 501-502; 2 delen
      - 1941 jun 25 - 1941 dec 4 1946 mei 22 - 1948 dec 31, 501
      - 1949 jan 3 - 1950 jun 29, 502
  - STUKKEN BETREFFENDE BIJZONDERE ONDERWERPEN, C.2
    - VERSLAGEN R&R AFDELING, M1
      - Wekelijkse en veertiendaagse verslagen over de werkzaamheden van de Restitutie en Reparatie Afdeling van de Nederlandse (militaire) missie, 1946-1950; 503; 1 pak
      - Stukken betreffende de financiering van de heropening van banken en agentschappen van scheepvaartmaatschappijen in Japan, 1947-1949; 504; 1 omslag
      - Stukken betreffende de organisatie en het personeel van de Restitutie en Reparatie Afdeling, 1948-1949; 505; 1 omslag
      - Stukken betreffende het verzamelen door de Nederlandse vertegenwoordiging in Japan en toegang tot technische en wetenschappelijke gegevens van Japan ten behoeve van reparatie- en restitutieclaims, 1949-1950; 506; 1 omslag
    - AANGELEGENHEDEN R&R AFDELING "ALGEMEEN", M3
      - Stukken betreffende de voorgestelde Japanse reparatieleveringen aan Nederlands-Indië, 1946-1951; 507-508; 2 pakken
        - 1946 - 1947, 507
        - 1948 - 1951, 508
      - Stukken betreffende het vraagstuk van de Japanse herstelbetalingen in het algemeen, 1946-1951; 509; 1 omslag
      - Stukken betreffende de subcommissie voor Restitutie en Reparatie van de, en de Interdepartementale Japan Commissie, 1947-1949. Afschriften; 510; 1 omslag
    - RESTITUTIE AANGELEGENHEDEN NEDERLANDSE BEZITTINGEN IN JAPAN, M5
      - Stukken betreffende Nederlandse eigendommen in Japan, en met name de procedure voor teruggave van deze bezittingen, 1946; 511; 1 omslag
    - REPARATIONS TECHNICAL ADVISORY COMMITTEE, M10
      - Notulen en verslagen van de Reparations Technical Advisory Committee (RTAC) van SCAP in Japan, 1946-1950. Afschriften met bijlagen; 512; 1 pak
    - RESTITUTION ADVISORY COMMITTEE, M11
      - Notulen en verslagen van de Restitution Advisory Committee (RAC) in Japan, onderdeel van SCAP, waarvan Nederland lid was, met bijlagen, 1948-1950. Afschriften; 513; 1 omslag
  - DOCUMENTATIE, C.3
    - Persberichten in het kader van de tweewekelijkse rapportage van het Batavia kantoor van de Nederlandse militaire missie in Japan aan dezelfde missie doorgestuurd, 1946-1947; 514; 1 omslag
    - Rapport over Japan van baron van Leuwe van Aduard, bedoeld als basisinformatie voor de Nederlandse gedelegeerden aanwezig op de Japanse vredesconferentie, 1947; 515; 1 deel
    - Rapport van de Nederlandse rechter Röling inzake de berechting van Japanse oorlogsmisdadigers door het Internationale Militaire Gerechtshof te Tokio, 1948; 516; 1 deel
    - Economische berichten uit de locale Japanse pers opgestuurd door de Nederlandse vertegenwoordiger te Kobe, 1949-1951; 517; 1 pak
    - Rapport van het departement van Buitenlandse Zaken over de politieke en economische ontwikkeling van het na-oorlogse Japan, 1950; 518; 1 deel
- NETHERLANDS DIVISION INTERNATIONAL PROSECUTION SCAP 1946-1952, D
  - Onderzoeksrapporten door SCAP naar van oorlogsmisdaden in Nederlands-Indië verdachte Japanners, 1945-1948. Afschriften; 519-520; 2 omslagen
    geordend naar gebied van het misdrijf
    - B - C, 519
    - R - S, 520
      Openbaarheid beperkt tot 1 januari 2024
  - Onderzoeksrapporten door Legal Section SCAP naar Japanners verdacht van oorlogsmisdaden in Nederlands-Indië, 1946-1948. Afschriften; 521; 1 pak
    alfabetisch naar naam verdachten geordend
  - Processen-verbaal van getuigenverhoren van KNIL militairen door het Regeringsbureau tot Nasporing van Oorlogsmisdaden te Batavia inzake Japanse oorlogsmisdaden, 1946-1948. Met bijlagen; 522; 1 pak
  - Stukken betreffende de vrijlating, overdracht en verscheping van Japanse krijgsgevangenen uit Nederlands-Indië, 1946-1948; 523; 1 omslag
  - Stukken betreffende verzoeken aan de Japanse regering tot teruggave van in beslag genomen Nederlandse eigendommen, 1946-1952; 524-527; 4 pakken
    - A - F, 524
    - G - K, 525
    - L - R, 526
    - S - Z, 527
  - Vonnissen van de "Provisional Court Martial" te Makassar betreffende Japanse oorlogsmisdadigers, 1947; 528; 1 omslag
  - Stukken betreffende de behandeling van Japanse geïnterneerden in Nederlands-Indië, 1947-1948; 529; 1 omslag
  - Petities voor strafvermindering van Japanse oorlogsmisdadigers, 1948-1949; 530; 1 omslag
  - Lijsten met namen van Japanse krijgsgevangenen in Nederlands-Indïe verdacht van oorlogsmisdaden, z.d. [1946]; 531; 1 pak